臺灣臺北地方法院民事判決　九十一年度訴字第一五七二號
　　原　　　告　華南商業銀行股份有限公司
　　法定代理人　甲○○
　　訴訟代理人　乙○○
　　被　　　告　丁○○
　　　　　　　　丙○○
右當事人間請求清償借款事件，本院判決如左：
    主    文
被告應連帶給付原告新台幣參佰壹拾捌萬伍仟柒佰貳拾肆元及自民國九十年七月三日
起至清償日止，按週年利率百分之八點五五計算之利息，暨自民國九十年八月三日起
至清償日止，逾期在六個月以內者，按上開利率百分之十，超逾六個月部分者，按上
開利率百分之二十計算之違約金。
訴訟費用由被告連帶負擔。
    事    實
甲、原告方面：
一、聲明：如主文第一項所示。
二、陳述：
（一）被告丁○○於民國九十年一月三日邀被告丙○○為連帶保證人，向原告貸款二
      筆，金額分別新台幣（下同）二百萬元及一百二十萬元，借款期限均自九十年
      一月三日起至一百十年一月三日止，利息均自借款日起按原告基本放款利率加
      碼週年利率百分之０‧六計算，如原告基本放款利率調整時，並隨同調整。自
      借款日起，前三十六個月按月付息，自第三十七個月起，再依年金法，按月平
      均攤還本息。均約定任何一宗債務不依約付息時，經原告定合理期限通知或催
      告，仍未依約付息，原告得視全部債務到期。凡逾期清償在六個月以內者，按
      上開利率百分之十，超過六個月者，超逾部分按上開利率百分之二十計付違約
      金。
（二）被告丁○○僅繳納利息至九十年七月二日止，其餘債務，屢經原告定相當期限
      催討，仍未清償，依約債務應視為全部到期，被告丁○○尚積欠三百十八萬五
      千七百二十四元，及自九十年七月三日起至清償日止，按週年利率百分之八‧
      五五計算之利息，暨自九十年八月三日起至清償日止，逾期在六個月以內者，
      按上開利率百分之十，超逾六個月部分者，按上開利率百分之二十計算之違約
      金。
三、證據：提出消費者貸款契約書、增補契約書、九十年十二月二十七日通知書、還
    款催告書各乙份。
乙、被告方面：
    被告未於言詞辯論期日到場，亦未提出準備書狀作何聲明或陳述。
    理    由
一、按當事人得以合意定第一審管轄法院，但以關於由一定法律關係而生之訴訟為限
    ，前項合意，應以文書為之，民事訴訟法第二十四條定有明文。依被告簽具予原
    告之消費者貸款契約第十三條約定，兩造合意以本院為本契約涉訟時之第一審管
    轄法院，是以原告向本院提起本件清償債務之訴，核與首揭規定，尚無不合。被
    告未於言詞辯論期日到場，核無民事訴訟法第三百八十六條所列各款情形，爰依
    原告之聲請，由其一造辯論而為判決，合先敘明。
二、原告主張被告丁○○於九十年一月三日邀被告丙○○為連帶保證人，向原告貸款
    二筆，金額分別為二百萬元及一百二十萬元，借款期限均自九十年一月三日起至
    一百十年一月三日止，利息自借款日起按
    原告基本放款利率加碼週年利率百分之０‧六計算，嗣後如原告基本放款利率調
    整時，並隨同調整。自借款日起，前三十六個月按月付息，自第三十七個月起，
    依年金法，按月平均攤還本息。被告丁○○僅繳納利息至九十年七月三日止，其
    餘債務，經原告定相當期限催告仍未清償，尚積欠三百十八萬五千七百二十四元
    ，及自九十年七月三日起至清償日止，按週年利率百分之八‧五五計算之利息，
    暨自九十年八月三日起至清償日止，逾期在六個月以內者，按上開利率百分之十
    ，超逾六個月部分者，按上開利率百分之二十計算之違約金。被告對於上開事實
    ，已於相當時期受合法通知（非公示送達），而於言詞辯論期日不到庭，亦未提
    出準備書狀為爭執，應視同自認原告主張之上開事實（參民事訴訟法第二百八十
    條第三項、第一項規定）。依民事訴訟法第二百七十九條第一項規定，原告對於
    其主張之上開事實，本即毋庸舉證。惟原告對於其主張之上開事實，復提出消費
    者貸款契約書、增補契約書、九十年十二月二十七日通知書、還款催告書各乙份
    為證。從而，原告主張之上開事實，堪信為真實。
三、按借用人應於約定期限內，返還與借用物種類、品質、數量相同之物；遲延之債
    務，以支付金錢為標的者，債權人得請求依法定利率計算之遲延利息，但約定利
    率較高者，仍從其約定；當事人得約定債務人不履行債務時，應支付違約金，民
    法第四百七十八條、第二百三十三條第一項、第二百五十條第一項分別定有明文
    。又連帶保證者，乃保證人與主債務人連帶負債務履行責任之保證，具有連帶債
    務之性質。連帶保證債務之所謂連帶，係指保證人與主債務人負同一債務，對於
    債權人各負全部給付之責任者而言，此就民法第二百七十二條第一項規定連帶債
    務之文義參照觀之甚明。依此，連帶保證債務對債權人而言，與連帶債務相同，
    依民法第二百七十三條第一項規定，連帶債務之債權人，得對債務人中之一人或
    數人，同時或先後請求全部或一部之給付。又連帶保證人雖應負連帶債務而喪失
    先訴及檢索抗辯權，然仍不失為保證債務之一種，依民法第七百四十條規定，保
    證債務，除契約另有訂定外，包含主債務之利息、違約金、損害賠償及其他從屬
    於主債務之負擔。原告主張被告丁○○未依約清償借款，被告丁○○依系爭消費
    者貸款契約，自應負清償借款之責。被告丙○○自應依系爭連帶保證契約，就被
    告丁○○之借款負連帶清償之責。
四、綜上所述，原告依系爭消費者貸款契約及連帶保證契約，訴請被告連帶清償三百
    十八萬五千七百二十四元及如主文第一項所示之利息、違約金，為有理由，應予
    准許。
五、據上論結，原告之訴為有理由，依民事訴訟法第三百八十五條第一項前段、第八
    十五條第二項，判決如主文。
中　　　華　　　民　　　國　　九十一　　　年　　　五　　　月　　二十九　日
                                            民事第三庭法      官　黃書苑
右為正本係照原本作成
如對本判決上訴，須於判決送達後廿日內向本院提出上訴狀
中　　　華　　　民　　　國　　九十一　　　年　　　五　　　月　　二十九　　日
　　　　　　　　　　　　　　　　　　　　　　　　　　　法院書記官　趙淑華
訴訟費用由被告負擔。
本判決於原告以新台幣███████元供擔保後，得假執行。
    事    實
一、原告方面：
  （一）聲明：如主文第一項所示，及為以供擔保為條件之假執行宣告。
  （二）陳述：
  （三）證據：提出______
二、被告方面：
    被告未於言詞辯論期日到場，亦未提出準備書狀作何聲明或陳述。
    理    由
一、程序方面：
    本件被告，未於言詞辯論期日到場，核無民事訴訟法第三百八十六條各
    款所列情形，爰依原告之聲請，由其一造辯論而為判決。
二、得心證之理由：
  （一）原告主張之事實，已據其提出與所述相符之________為證，原告之主張為可採
        信。
  （二）原告據以提起本訴，請求______，即無不合，應予准許。
三、假執行之宣告：
    原告陳明願供擔保，聲請宣告假執行，核無不合，爰酌定相當擔保金額准許之。
四、結論：原告之訴為有理由，依民事訴訟法第三百八十五條第一項前段、第七十八條
    、第八十五條第二項，第三百九十條第二項判決如主文。
中　　　華　　　民　　　國　　九十一　　年　　　五　　　月　　 十六　　 日
                                            民事第三庭法      官　黃書苑
右為正本係照原本作成
如對本判決上訴，須於判決送達後廿日內向本院提出上訴狀
中　　　華　　　民　　　國　　九十一　　年　　　五　　　月　　 十六　　 日
~B法院書記官　趙淑華
